---
title: "Taller Regression"
author: "Data Science - UTB"
date: "2018"
output: html_document
---

```{r setup, include=FALSE}
knitr::opts_chunk$set(echo = TRUE)
```

## Descripci칩n

En esta actividad se utilizara el conjunto de datos *mpg* contenido en el paquete ggplot2. Los datos describen las caracteriticas de varias marcas y modelos de carros de diferentes a침os. El objetivo es predecir la eficiencia del combustible en la ciuda a traves de la eficiencia del combustible en carretera.

* Cargar los datos (recordar que estan contenidos en GGPLOT2)
* Realizar un resumen del dataset y hacer comentarios al respecto
* Cuales son las dimensiones del dataset?
* Cuantas filas tiene el dataset?
* Crear dos nuevos dataset, mpg_train (75% de las observaciones) y mpg_test (25% de las observacoines).
* Crear un objeto llamado fmla, donde se exprese la eficiencia en ciudad (cty) como una funci칩n de la eficiencia en carretera (hwy).
* Usar lm() para construir el modelo *mpg_model* utilizando mpg_train para predecir cty a partir de hwy
* Usar summary() para el modelo construido y hacer comentarios al respecto.
* Predecir los valores de cty a partir de hwy para los datos de entrenamiento
* Predecir los valores de cty a partir de hwy para los datos de test.
* Calcular RSME para los datos de entrenamiento y test. (Las funciones rmse y r_quared pueden ser utiles)
* Graficar las predicciones (eje x) vs el valor real (cty) en el mpg_test.
* Crear un plan de validaci칩n cruzada





## Including Plots

You can also embed plots, for example:

```{r pressure, echo=FALSE}
plot(pressure)
```

Note that the `echo = FALSE` parameter was added to the code chunk to prevent printing of the R code that generated the plot.
